













Cursos

- FullStack Developer, Coderhouse,
- FullStack Java Developer, CodoACodo,
- Java Spring BackEnd Developer, CodoACodo.
- · Formación BackEnd, ONE

Idiomas

Castellano:

Nativo.

Inglés:

Nivel intermedio.

Skills

- JavaScript
- Java
- NodeJs
- SpringBoot
- ReactJs
- Flutter
- Dart
- MySQL
- MySQL
- PostgrSQL
- MongoDB
- AWS



Matías Scavarelli

DESARROLLADOR WEB

Sobre mí

Actualmente estoy estudiando programación en Teclab y además me he estado formando con cursos de programación en Udemy, CodoACodo y Coderhouse. Tengo conocimientos en Java, Spring, JavaScript, HTML, Nodejs, CSS, Base de datos Relacionales y no Relacionales como SQL, PostgreSQL, MongoDB, entre otras.

Actualmente trabajo en la administración Pública y también como desarrollador freelance.

Me siento capacitado para poder ingresar en el mundo laboral IT, aunque sé que por mi edad no cuento con la experiencia suficiente en el rubro. Pero tengo la determinación de aprovechar aquella oportunidad que se me otorgue, poniendo toda mi energía, voluntad y buena predisposición.

Experiencia laboral IT

Diseño Web Frontend - Blueup IT

97 GLobal Sales | Agosto 2023 - Octubre 2023

- Diseño responsive en CSS y Bootstrap.
- Diseño de secciones animadas con JavaScript.
- Manejo de Repositorio Github.

Diseño Web Frontend - Freelance

MB Balloon's Store | Mayo 2023 - Junio 2023

- Diseño de tienda online en Shopify.
- Gestión de la cuenta y asesoramiento online.

Diseño Web Frontend - Blueup IT

TNM a Tutoring Company | Marzo 2023 - Abril 2023

- Diseño responsive en CSS y Bootstrap.
- Diseño de secciones animadas con JavaScript.
- Manejo de Repositorio Github.

Diseño App Flutter - Maximiliano F. Wortman

Aplicación Gestión de Guardias | Diciembre 2022 - Abril 2023

- Diseño de aplicación en Dart, Flutter y Java.
- Desarrollo de contenedores.
- Utilización de Base de datos en Caché.
- Manejo de Repositorio Github.

Diseño Web FullStack - Freelance

App. admin de Biblioteca | Octubre 2022 - Diciembre 2022

- Diseño de aplicación en Spring y Java.
- Utilización de JPA y Hibernate, H2 y MySQL.

Diseño Web FullStack - Freelance

App. Control Stock | Miguela Woods | Junio 2022 - Octubre 2022

- Diseño de aplicación web para Control de Stock.
- Diseño responsive en CSS.
- Diseño de aplicación utilizando NodeJs y JavaScript.
- Utilización de Passport para autentificación de usuario.
- Gestión de base de datos en MongoDB.

Experiencia laboral

Asistente administrativo - Tecnópolis

Buenos Aires | Enero 2018 - Presente

- Tareas administrativas en general.
- Relevamientos de los bienes y sectores del Parque.
- Inventario de los bienes.
- Control y administración de bienes consumibles del Parque.

Asistente administrativo - Dopio Vetro

Buenos Aires | Abril 2017 - Agosto 2017

- Pago a proveedores, compra de insumos y control de los mismos.
- Atención personal a los clientes, toma de pedidos y armado de presupuestos y coordinación de entrega con el cliente.
- Control de caja, pago de servicios y sueldos.

Atencion al Visitante - Tecnópolis

Buenos Aires | Mayo 2015 - Diciembre 2017

- Encargado de la atención en un sector determinado del Parque.
- Organizar la Operativa de los espacios dentro del sector.
- Personal a cargo: 16 empleados.
- Asistencia de producción en eventos privados y propios del Parque.

Analista de Riesgos Junio

Buenos Aires | Diciembre 2014 - Abril 2015

- Carga y verificación de planillas de Relevamiento General de Riesgo Laboral.
- Programar nuevas fechas de visita para los RGRL.
- Nexo entre la empresa y los preventores.

Analista de Riesgos Junio

Buenos Aires | Diciembre 2014 - Abril 2015

- Atención al cliente personal y/o por vía telefónica.
- Análisis previo del crédito y constatación de los datos del cliente.
- Análisis de la documentación presentada y entrega del crédito al
- Configuración del envío de promociones y renovaciones financieras a través de un software.

Educación

Tecnicatura en Programación

Teclab | Buenos Aires | Marzo 2023

- Tecnicatura online, especializada en Programación. Duración 2 años.

Bachiller Técnico con especialización en TIC's

ORT N°2 | Buenos Aires | Marzo 2023

- Estudios medios Bachiller Técnico con orientación en Tecnología de la información y la comunicación.